臺灣高等法院刑事判決　　　　　　　100年度侵上訴字第197號
上　訴　人
即　被　告　陳文庸
選任辯護人　蔡榮德律師
上列上訴人因妨害性自主案件，不服臺灣桃園地方法院100 年度
矚訴字第1 號，中華民國100 年6 月28日第一審判決（起訴案號
：臺灣桃園地方法院檢察署99年度偵字第3904號），提起上訴，
本院判決如下：
    主  文
上訴駁回。
    事  實                                                                
一、陳文庸（綽號「四川」）曾有毀損、殺人未遂、偽造文書及
    違反槍砲彈藥刀械管制條例等犯罪前科（於本件未構成累犯
    ），緣代號000000000（真實姓名年籍詳卷，下稱A 女）與
    B 男（綽號「楊董」，真實姓名年籍詳卷，下稱B 男）原具
    有夫妻關係，於民國99年1 月3 日，陳文庸（綽號「四川」
    ）經B 男來電邀約宴飲，即由陳文庸友人謝東晉駕駛車牌號
    碼1581－ZA號自用小客車搭載陳文庸及其妻繆宜如等一行人
    ，共同至設於桃園縣中壢市○○路之日本料理店，席間B 男
    並帶同女性友人到場同樂，嗣於晚間8 時30分許，A 女因擔
    心B 男酒後駕車為警查緝，乃撥打電話問明B 男所在，即逕
    抵上開日本料理店，但見B 男竟帶同女性友人宴飲，心生不
    滿，又B 男因A 女未得其許可即逕自到場，亦感顏面無光，
    於未知會A 女即逕自離去，當場A 女因不滿B 男種種態度，
    情緒極其低落，遂邊飲酒邊向在場B 男友人陳文庸訴說對於
    B 男不滿，陳文庸則不斷勸慰，致A 女對於陳文庸產生信任
    感，乃於結束日本料理店宴飲，A 女接受陳文庸邀約，而與
    陳文庸共同搭乘謝東晉駕駛之上開自用小客車前往址設桃園
    縣中壢市○○路之「京展樓音樂茶坊」卡拉OK店飲酒，後再
    轉往址設桃園縣中壢市○○路之「小雅卡拉OK」店繼續飲酒
    ，期間A 女因大量飲酒已達酒醉意識不清且行動無法自主，
    處於相類於精神障礙而不知抗拒之狀態。詎陳文庸見狀，竟
    萌生乘機性交之犯意，於99年1 月4 日凌晨1 時30分許，指
    示不知情之謝東晉駕駛上開自用小客車搭載其及A 女，共同
    至址設桃園縣平鎮市○○路30號之貝多芬汽車旅館，於凌晨
    1 時40分許投宿103 號房並支付住宿費用後，與謝東晉共同
    將A 女扶下車至通往2 樓房間之樓梯口時，陳文庸即向謝東
    晉稱：「你到外面去等一下」等語，示意謝東晉在汽車旅館
    門外馬路邊稍作等待，隨即由陳文庸單獨將A 女攙扶行走上
    汽車旅館內狹窄樓梯進入2 樓上開房間，進入房間內陳文庸
    即將A 女內衣扣子解開，脫下A 女所著外褲及內褲置於地板
    上，以不詳器官或物品插入A 女陰道之方式而性交得逞，期
    間謝東晉因在汽車旅館外久候無聊深感倦意、不耐，便電請
    黃永海駕車前來聊天，約莫1 小時後，仍因久候陳文庸未下
    來，即與黃永海分別駕車離去，迨凌晨3 時許，陳文庸對A
    女性交後，即以旅館房間電話撥打謝東晉持用之行動電話通
    知其駕車至汽車旅館搭載其離去。嗣同日上午7 時30分許，
    A 女於汽車旅館上揭房間內酒醒驚覺其遭性侵害情事，遂奪
    門而出在旅館人員呂惠萍呼喊下奔跑離去，並於同年月6 日
    前往醫院驗傷並報警處理，始循線查悉上情。
二、案經A 女訴由桃園縣政府警察局平鎮分局報請臺灣桃園地方
    法院檢察署檢察官偵查起訴。
    理  由
壹、證據能力部分：
一、按被告以外之人（包括證人、鑑定人、告訴人、被害人及共
    同被告等）於審判外之陳述雖不符刑事訴訟法第159 條之1
    至之4 等四條之規定，然經當事人於審判程序同意作為證據
    ，法院審酌該言詞陳述或書面陳述作成時之情況，認為適當
    者，亦得為證據；當事人、代理人或辯護人於法院調查證據
    時，知有刑事訴訟法第159 條第1 項不得為證據之情形，而
    未於言詞辯論終結前聲明異議者，視為有前項之同意，同法
    第159 條之5 定有明文。立法意旨在於傳聞證據未經當事人
    之反對詰問予以核實，原則上先予排除。惟若當事人已放棄
    反對詰問權，於審判程序中表明同意該等傳聞證據可作為證
    據；或於言詞辯論終結前未聲明異議，基於尊重當事人對傳
    聞證據之處分權，及證據資料愈豐富，愈有助於真實發見之
    理念，且強化言詞辯論主義，使訴訟程序得以順暢進行，上
    開傳聞證據亦均具有證據能力。查本件以下所引用之被告以
    外之人於審判外之供述證據，因檢察官、被告及其辯護人已
    於本院準備程序、審判程序時均表示沒意見（見本院卷第79
    頁、第107 頁至第112 頁），且迄至言詞辯論終結前均未聲
    明異議，而本院審酌上開供述證據資料製作時之情況，無不
    當取供及證明力明顯過低之瑕疵，認以之作為證據應屬適當
    ，揆諸前開規定，本院亦認為均應有證據能力
二、另本院以下援引之其餘非供述證據資料（見本院卷第67頁至
    第75頁），檢察官、被告及其辯護人於本院準備程序及審判
    程序時對其證據能力均不爭執（見本院卷第79頁、第112 頁
    至第118 頁），且其中關於刑事訴訟法第164 條第2 項規定
    ，證物如為文書部分，係屬證物範圍。該等可為證據之文書
    ，已經依法踐行調查證據之程序，即提示或告以要旨，自具
    有證據能力，併此敘明。
貳、實體部分：
一、訊據上訴人即被告陳文庸對於99年1 月3 日在址設桃園縣中
    壢市○○路之日本料理店與B 男、A 女宴飲，嗣由謝東晉駕
    車搭載A 女先後前往桃園縣中壢市○○路「京展樓音樂茶坊
    」卡拉OK店及桃園縣中壢市○○路「小雅卡拉OK」店飲酒，
    A 女飲酒泥醉，於99年1 月4 日凌晨1 時許，其指示謝東晉
    駕駛車牌號碼1581－ZA號自用小客車，載送A 女前往桃園縣
    平鎮市○○路30號貝多芬汽車旅館，於凌晨1 時40分許投宿
    103 房，隨即將Ａ女攙扶上樓進入房間，另謝東晉在汽車旅
    館大門外等待，其後伊以旅館電話撥打謝東晉持用之行動電
    話將謝東晉召回，搭乘謝東晉駕駛之車輛離去等情固供認不
    諱，惟矢口否認有何乘機性交犯行，辯稱：伊會在旅館房間
    內待這麼久，是因為A 女喝得一塌糊塗，上去之後就吐，伊
    怕她噎死、悶死，她吐到不會翻身，伊才去擦她的臉，還有
    伊的身體，她也不是一次吐完，在這種又髒又臭的情況下，
    伊覺得很反胃，怎麼可能對她怎麼樣，她先生B 男伊不是很
    熟，伊又不知道B 男他們家，不知道他們家電話，這次是B
    男主動跟伊聯絡，B 男的電話有好幾支，伊也不確定他電話
    是哪1 支，伊喝酒也喝到喘不過氣所以生理上無法做這種事
    云云。被告之選任辯護人並為被告辯稱：證人A 女於警訊、
    偵查及原審對於其被性侵害乙節，其證詞前後不一，且與證
    人沈琪琪、B 男及謝東晉等人於證述不符，是告訴人A 女之
    指述，不足採信；又卷附內政部警政署刑事警察局鑑定書（
    見99年度偵字第3904號偵查卷第108 頁）足以證明案發時並
    沒有人跟A 女發生過性關係云云。惟查：
（一）參諸證人即告訴人A 女於原審審理時證稱：「（問：請問
      在99年1 月4 日時，妳是否在平鎮市○○路30號的貝多芬
      汽車旅館？）那是之後才知道的。」、「當時是那裡出來
      ，我還沒有很清楚那個地方，只是看到酈園那個牌子。」
      、「（問：妳那天在汽車旅館發生的事情，是否記得？）
      我不記得，我只知道從那裡出來我就很慌張。」、「我一
      醒來，我下身是光著，內衣有鬆開，褲子在地板上。」、
      「底褲也在地板上，就跟外褲連在一起，放在地板上。」
      、「我上半身是穿一件毛線衣，外衣也脫掉了，只剩毛線
      衣沒有脫，然後內衣是是鬆開的。」、「毛線衣沒有脫。
      」、「胸罩解開了就會很鬆，就會往上爬，沒有穿在準確
      的位置了。」、「我醒來的時候，我就很慌張，套一套就
      ，下半身是光著嘛，我就很慌張，我就連忙起來穿褲子，
      就往外溜沒有那麼時間去問看怎樣，就拉一拉扣起來了這
      樣。」、「（問：請問當時房間內的樣子是如何？是乾淨
      整齊嗎？）房間內我就沒有去注意，因為我起來不知道我
      怎麼會在那裡，我就覺得很慌張，然後我就很緊張想說怎
      麼會到那邊去，然後我就連忙穿著褲子、鞋子往外衝了沒
      有再停留了，那時候在裡面的時候確實不知道那是什麼地
      方。」、「（問：請問妳的床那邊是乾淨的嗎？）這我沒
      看到。」、「（問：有嘔吐物嗎？）我也沒有注意，我真
      的不知道那一刻。」、「（問：房間內有嘔吐物嗎？）這
      我真的沒有注意，我真的不知道。」、「我醒來的時候就
      覺得我下身是光著，就難過，衣服鬆開，怎麼會這樣子，
      看到這樣我就馬上起來穿褲子，褲子穿完我一刻都沒有停
      留就往下衝。」、「我那時反正跑得很快就對了。」、「
      我心裡在想有多快就多快，就往下衝到門口。」、「（問
      ：請問妳醒來的時候，妳有沒有覺得身體哪裡怪怪的或不
      舒服？）就下身不舒服。」、「就是跟以往平常不同，下
      腹的感覺很難形容，就是也講不上什麼痛，那種感覺就很
      怪。」、「就是有點像去看婦科的時候，被醫生用過藥或
      者怎樣之類那種怪怪的感覺。」、「我穿起褲子來的時候
      ，就往身上口袋看，發現我的錢及手機都不見，只有一把
      鑰匙在地板上。」、「我走到大門口，身上沒有錢也沒有
      手機聯絡，人生地不熟，我看到旅館旁邊有一個值班的守
      衛，就請他幫我叫一輛計程車。」、「去我以前住在八德
      介壽路一段16巷77號3 樓。」、「我回家之後，我就很慌
      張，我有打電話給我同事（即沈琪琪、蘇政豪）。」、「
      然後我很緊張，他們也叫我報警，我就覺得這個事很難說
      出口，很不好意思，我也是一個人很孤立，一想到我孤身
      一個人在這邊很無力，如果報起案來，我一個人沒有辦法
      承受，當時就沒有，隨後他們兩個人就來載我去蘇政豪的
      住處。」、「那時候琪琪跟蘇政豪兩個人在他家，我就在
      他家洗澡，他們煮飯給我吃。」、「然後我就在他們家裡
      面休息睡覺，他們2 個也怕我會想不開，就在那裡陪我，
      到晚上我們就一起去上班，不讓我離開那裡。」、「（問
      ：琪琪跟蘇政豪有無問妳發生甚麼事？）我經過稍微跟他
      講了一點，他們就叫我報警，當天我就沒有去報。」、「
      （問：妳後來有沒有發現妳的手機？）沒有。」、「（問
      ：有沒有人跟妳說手機找到了？）沒有。」、「…因為我
      回家沒有手機，我叫他（即B 男）幫我再補那個卡，可是
      他不幫我。」、「（問：妳先生有沒有跟妳說他朋友有找
      到妳的手機？）沒有。」、「（問：妳先生知道這件事？
      ）我先生知道。」、「我也不知道他怎麼知道的。」、「
      因為那天就是我前夫出來的時候，我還請琪琪還有另外一
      個同事，還有蘇政豪還有他的女兒四個人來我家吃飯，我
      也叫我前夫吃飯，可是他很不開心就出去了，他也沒有說
      去哪裡，可是我就是等我幾個同事吃完飯快接近八點，我
      打電話問他，他在哪裡，因為他之前就是在前一年有酒駕
      ，我還去四維派出所保他，怕他又會酒駕，他那段時間酗
      酒很厲害，我就打電話問他在哪裡，他就跟我說在復興路
      日本料理店，當天中午我和他和他媽媽三個人剛好有在那
      裡用過餐，然後晚上八點，我打電話給他，他跟我說在那
      裡，是我坐計程車去日本料理店，到那裡的時候他們在二
      樓，在他旁邊坐的是一個戴眼鏡的女生，再過去一個就是
      陳文庸，還有陳文庸的司機，還有就是我前夫前女友，到
      那裡我前夫好像就是很不在意的那種感覺，反正就是很不
      樂意就對了，我在那邊站了很久，然後陳文庸就問【這是
      妳的誰，妳的女朋友】，我心裡就很氣，我就講【什麼女
      朋友，我跟他二、三年，都生孩子了，還女朋友】我就這
      樣講，旁邊那個女的一直坐在那裡都沒有起來，看到這種
      情形我的心情真的很糟糕，再來就是我在那裡我也沒有講
      什麼話的時候，那個女生好像看不過去了才起來讓我坐在
      那裡，然後陳文庸就跟我講：【他是我二、三十年的朋友
      了，有什麼事跟我講，我去罵他】，我跟前夫感情不是很
      好，我也憋了二、三年了，我都沒地方講話，也沒地方訴
      說，我想陳文庸跟我前夫這麼久的朋友了，應該是可以幫
      我說說他，然後我就坐旁邊也就跟他【即陳文庸】訴說，
      我就敬他酒，跟他說【大哥我敬你】」，也跟他講了一些
      情形，那時候他太太【即繆宜如】也有在場，我到那裡的
      時候他太太快要回家了，就是快要撤場了，有一些食物沒
      有吃完，他太太還帶回去，帶著他的孩子先回去了，剩下
      就他的司機還有他的一些朋友，還有一個戴眼鏡的女的，
      另外我斜對面一個就是我前夫的前女友，那一桌就那一個
      我會認識她，所以我才敢坐下來。」、「…然後日本料理
      的酒是清酒，那酒是熱的喝下去很容易就醉，然後我心情
      真的很糟糕，然後跟他【即陳文庸】講一些、酒喝了一些
      ，一下下他們就買單了，然後我先生他先走了也沒跟我講
      ，就自己開車子回去了，我就在那裡，我也不知道為什麼
      那天會跟他講那麼多話，我前夫他離開的時候也沒跟我講
      他要離開，他就自己離開了，況且我那時候是在二樓，他
      離開的時候我也不知道是去洗手間或者是怎樣，然後就要
      買單了，再來陳文庸司機跟陳文庸我們三個人坐一輛車又
      去了一個卡拉OK，他們另外二個女的還有一個男的，他們
      三個坐1 輛車，先後到那個卡拉OK，在那裡他們又開酒喝
      ，也是有敬一些酒，有講一些話，我也不知道為什麼我那
      天在那裡打電話，我出來打電話那個女的她就也跟著二次
      出來，她就一直叫我進去，然後那時候我酒也喝了點下去
      ，就也有點茫茫的，那天心情也是糟透了，好多事就沒有
      會顧及危險，再來就喝一下酒，再後面就又喝了一小段然
      後又唱了一、二首歌，後面又換一個地方了，那個地方也
      是一個KTV ，那時候酒已經喝得是蠻多的，情緒也沒有很
      好，到這第三個地方還有換了一些人，但是那些人我都不
      認得，陳文庸還在，到最後就是到第三個地方的時候後面
      的事情我就一點都不知道，經過情形是這樣。」、「最後
      的記憶就含含糊糊的，我也沒有記的很清楚，有唱了一首
      歌，還有二個年輕的男生，到後面我就真的不知道了。」
      、「（問：妳知道妳有去汽車旅館嗎？）不知道。」、「
      （問：在你還有記憶的狀況下，妳是否記得整個過程中還
      清醒時妳有吐過嗎？）沒有。」、「我回家之後，就是去
      我同事家才洗澡的。」、「（問：請問妳有特別清洗妳的
      下體嗎？）有。」、「就洗澡，洗沒有說是特別用什麼洗
      ，就跟平常洗澡也沒有差很多，反正就覺得那怪，沖水會
      一直沖一直沖。」、「（問：妳是什麼時候去驗傷？）6
      號。」、「（問：這個案子是誰提出來去告陳文庸的？）
      是我提告。」、「（問：檢察官問妳的時候，妳說妳都不
      記得，什麼都不記得，妳怎麼會知道有某個人對妳有性侵
      的行為呢？）原來我沒有這樣講。」、「（問：妳今天剛
      剛講妳什麼事都不記得了，喝酒喝得太多了，那妳又怎麼
      曉得是誰對妳性侵呢？）後面我前夫跟我講的一些的經過
      ，他有在我面前講有的沒有的。」、「（問：妳對這個檢
      體沒有精液有什麼意見？）因為我是已婚的，以往的這種
      感覺，我可以感覺的出來。」、「（問：妳剛剛說不知道
      怎麼一回事，妳說怪怪的怎麼個怪說妳不知道，妳自己也
      講不出來？）這個怪我也沒有辦法徹底地用什麼字眼去形
      容，只是說那種感覺就是這樣。」、「（問：請問妳在1
      月6 日到警察局去告，報案的時候妳有指名道姓說妳要告
      誰嗎？）我沒有。」、「因為後面的事情，我完全都不知
      ，所以我就沒有明確的說告誰，因為當場也那麼多人，我
      就沒有指名道姓說要告誰。」、「因為之前他【即B 男】
      才講陳文庸的外名四川，我知道他是四川，不知道他是陳
      文庸，這個名字是我前夫跟我講他的名字。」、「（問：
      妳的前夫要妳去告的時候，有沒有跟妳講要妳去告陳文庸
      ，就是要妳去告四川這個人？）是。」、「因為這個情形
      的經過是這樣，他大概也知道一點，才會叫我去告，因為
      他講一些事我覺得很在意，怎麼他會知道這個事情。」、
      「…我回去的時候，他就講我昨天怎樣怎樣。」、「他說
      妳昨天跟人家上床了這樣。」、「他有講陳文庸這個人很
      壞，說要告他。」、「（問：我是說是不是因為妳先生跟
      妳講，妳才知道帶妳去汽車旅館的人是誰？）是。」、「
      （問：那妳原本穿的衣服，不論是外套、毛衣及褲子有沒
      有嘔吐的痕跡？）沒有，我沒有發現。」、「…只有琪琪
      這個同事他也是我大陸那邊的，只有她，打電話對象我第
      一個就打給她，因為女生對女生講話比較方便一點。」、
      「（問：妳在1 月6 日去告的時候，在警察局是講說【我
      當時感覺我下半身麻麻的，怪怪的】，後來在3 月4 日檢
      察官開庭的時候，妳作證講說【我感覺我下腹部很不舒服
      】，然後接下來，在11月1 日檢察官開庭偵查的時候，妳
      又講說【是下體不舒服，就是覺得怪怪的】，請問按照妳
      這3 種版本，到底是身體的哪1 個部位不舒服？）像這樣
      我很難形容確切。」、「（問：我是詢問妳怪怪的感覺是
      在哪個部位，是下腹還是下體？）下體。」、「（問：妳
      所謂的下體是陰道裡面還是陰道口？）陰道裡面。」、「
      （問：以前有過這樣的感覺嗎？）就是做愛之後就會有這
      樣的感覺。」、「（問：妳以前跟妳先生做愛之後，都會
      有像那天醒來之後下體不舒服的感覺嗎？）對，都會有一
      點。」、「（問：妳那種感覺是痛還是只是不舒服而已，
      還是怪怪的？）就講不上來，不是痛，那種感覺我就很難
      形容，就怪怪的」、「（問：就是跟妳先生做愛之後就會
      有這種感覺？）是」等語（見原審卷第38頁至第48頁），
      足徵本件告訴人A 女於99年1 月3 日晚間，因B 男前往址
      設桃園縣中壢市○○路日本料理店宴飲，擔心B 男再因酒
      後駕車遭警查緝，撥打電話問明B 男所在至日本料理店現
      場，但見B 男及攜同女性友人已在店內，心生不滿，B 男
      嗣不告而別逕自離去，其情緒低落以極，邊飲酒邊向被告
      訴說對於B 男不滿，被告則不斷予以勸慰，復接受被告邀
      約由謝東晉搭載與被告先後轉往2 處卡拉OK店飲酒，席間
      並有被告相熟之友人等到場作陪，於翌（4 ）日上午醒來
      時，竟不在卡拉OK店而驚覺係位在某旅館房間床上，原所
      著外褲及內褲均已脫去放置在地板上，原所著外套亦已脫
      去，有著毛線上衣，惟內衣亦已解開而鬆脫並未固定在胸
      部上，並感到下體有異、不適而有與人做愛性交之感覺，
      其錯愕、難過、慌張將隨身衣褲穿上並奪門奔出，請附近
      汽車旅館人員代為電召搭乘計程車離開，始返抵住處，並
      去電向友人沈琪琪求援，為沈琪琪及蘇政豪2 人陪同、暫
      時歇息、沐浴沖洗身體，沈琪琪等2 人勸A 女報警處理，
      惟A 女不知如何開口而實不願報警，直至返家後經B 男發
      怒責問又告知：「妳昨天晚上跟人上床了」、「陳文庸人
      很壞」非要其報警處理，始決心於同年月6 日向警方報案
      ，惟究因不確定何人所為，於警詢時仍未指明遭性侵一事
      究係被告或其他人所為之事實無訛。參以證人A 女於99年
      1 月6 日警詢時證稱：我因為酒醉不清醒，等我清醒後發
      現半身赤裸，所以我才報案的，我家中成員有我及我先生
      還有小孩共3 名，夫妻感情因為爭吵要離婚，平時也有小
      吵架，我們結婚3 年了，99年1 月3 日晚間我跟我先生原
      先都在家裡，我先生要出門，我勸他不要出去在家裡吃飯
      ，但他說不要，還有點生氣，還是出去，之後我晚上8 時
      30分許打電話問他在哪，他說他在桃園縣中壢市○○路上
      日本料理店跟他朋友在一起聚餐，因為我先生之前有酒後
      駕車被警察抓過2 次，我擔心他再次酒後駕車，打電話問
      他人在哪裡，我到現場時他旁邊已經有坐了1 個女生，我
      過去跟那女生說我是他太太請妳讓位，那女生等了滿久才
      起來，當時被告坐在我先生另1 邊，我先生有介紹被告給
      我認識，說被告是認識20、30年的朋友，今天一起出來喝
      酒吃飯，在認識我先生朋友的過程中，我先生離開我旁邊
      的位子，被告司機也跟我說他太太是福建人，被告也一直
      跟我聊天，等我發現我先生不見時，我當時沒有打電話因
      為我跟我先生感情不是很好，我先生去年8 月有吵著要離
      婚，離婚協議書也都等我簽字，所以我沒有想要打電話給
      他，但我先生有打電話給被告，我當時在被告旁邊所以我
      有聽到我先生說他到家的事情，整個晚上我沒回家我先生
      也沒有打電話給我，在日本料理店我們喝日本清酒，我大
      該喝了4 、5 杯，之後我們6 人共3 男3 女又有到中壢市
      1 家卡拉OK小吃店繼續續攤喝酒，我知道我喝很多但不知
      道喝了多少，之後我們又到另外1 家卡拉OK小吃店續攤，
      當時我跟被告由他司機載到那裡，我及被告一起進去那家
      卡拉OK小吃店，陳文庸又叫了4 個我不認識的人過來一起
      喝酒，當時我們喝的是洋酒，我當時喝很多但不清楚是多
      少，我沒有印象是怎麼離開那家小吃店的了，等我清醒後
      ，99年1 月4 日上午7 時我就發現我人在汽車旅館，當時
      我上半身內衣有被解開但有穿衣服，下半身是赤裸，手機
      及臺幣1,300 元都不見了，現場環境為地上有棉被1 團，
      我的褲子及內褲還有首飾都丟在地上，當時我醒來後很慌
      張沒有想過要觀察環境狀況，所以我也不清楚到底有沒有
      保險套還有用過的衛生紙，我不清楚那房間房號為幾號，
      我當時很慌張離開現場，沒有錢也沒有手機，我看到旅館
      服務人員就請他幫我叫計程車回家，之後又到我朋友家並
      有沖洗身體，我99年1 月6 日上午11時30分前往桃園聖保
      祿醫院驗傷，有開診斷證明書，我是99年1 月3 日晚間8
      時30分當天喝酒才認識陳文庸，我是透過我先生認識的，
      他當天有留電話，案發後我有打電話給被告問我到底是發
      生什麼事，但他都關機，我當時喝醉了不醒人事，所以實
      在是不知道誰將我帶去汽車旅館，我當時已經喝醉了不醒
      人事，不知道在汽車旅館內發生了什麼事，我沒有印象汽
      車旅館有誰在，誰脫掉我的褲子，我在汽車旅館清醒後有
      感覺我下半身麻麻的、怪怪的，被害過程我是在酒醉不清
      醒沒有印象犯嫌是否有對我凌虐，犯嫌對我性侵害時共有
      多少人、有無使用保險套、有無射精，我都沒有印象了，
      但應該是沒有體內射精，我後來在朋友家有洗身體，我遭
      性侵害時有無他人目睹因為我酒醉不清醒沒有印象，當時
      喝酒時被告給我的紙上有他的電話號碼，但在我被性侵害
      後也不見，我精神及心理上都遭受到很大的壓力，會有輕
      生的念頭，今天我回到家，我先生就將離婚協議書給我逼
      我離婚，爭吵過程我先生說他朋友找到我的手機，但沒有
      說怎麼找到的，他說妳真有本事跟人去續攤還去汽車旅館
      ，我要對犯嫌提出妨害性自主告訴，因為他對我傷害很大
      等語（見同上偵查卷第16頁至第23頁），證人A 女就本件
      案發經過證述甚詳，參諸其在原審審理及警詢時證述內容
      ，就一般細節前後證述均屬一致；另綜觀證人A 女於99年
      1 月6 日警詢時上揭證述內容，足見A 女係因不勝酒力酒
      醉致不知遭何人性侵害，其雖向偵查機關申告犯罪事實，
      惟並未武斷恣意漫稱對其性侵害之犯人即係被告。況參以
      證人A 女於99年3 月4 日檢察官偵訊時稱：「（問：妳何
      時發現被陳文庸性侵的？）我記得我是早上剛出太陽時醒
      來的，我當時起來很慌，因為我發現我下半身都是赤裸的
      ，上半身的胸罩有被鬆開但外面還有罩著衣服，我趕緊套
      上我的褲子、鞋子，匆忙地跑下樓，我當時有摸褲子口袋
      ，發現我的手機及臺幣1,300 元都不見了，我衝出來的時
      候想說自己沒有錢，看見汽車旅館有個守衛，就請他幫我
      叫1 部車，隔沒多就計程車就來了，我要上車時有聽到1
      位女性一直叫我，我沒理她，我就趕緊回到我介壽路住處
      ，我是感覺我下腹部很不舒服，而且我跟Ｂ男已經很久沒
      有發生性行為，我感覺有被性侵，但行為人是誰我不清楚
      。」等語（見同上偵查卷第82頁），證人A 女仍為被告澄
      清而聲明確不知究係遭何人性侵害，益見A 女並無故意誣
      陷他人於罪之不良動機，遑論有惡意故陷被告於罪之可能
      ，是其證述並未有何反其親身經驗及誇張虛捏之處，堪認
      均係A 女本於親身經驗而如實陳述，故其憑信性甚高。
（二）又徵諸證人謝東晉於原審審理時證稱：我於99年1 月4 日
      有跟陳文庸還有1 個女的去貝多芬汽車旅館，我開車載陳
      文庸跟那個女的，他們都坐後座，因為那個女孩子喝醉了
      ，陳文庸說要去貝多芬汽車旅館，到旅館停在房號幾號我
      忘記了，停在那門口，然後陳文庸下車，那個女孩子已經
      沒有辦法站，喝太醉了，後面陳文庸就先叫我先到外面等
      ，就這樣等語，及「就是我車停在汽車旅館的門口，我們
      就下來扶那個女孩子，因為那個樓梯很窄，兩個人沒有辦
      法一起走，我就扶到樓梯口那邊，陳文庸就叫我先到外面
      等。」、「然後我就在外面等，我就開出去了，陳文庸說
      他馬上下來。」、「（問：那陳文庸不是說馬上就下來，
      為何你要出了汽車旅館的門，在園區外面等？）當下我有
      打電話給陳文庸，但是陳文庸的電話沒有電，我就在那邊
      稍微等一下」、「（問：檢察官是詢問你，陳文庸不是說
      他馬上就下來，叫你等一下，你為何要把車子開出去汽車
      旅館外面？）我車子也沒有停在裡面，而且純粹就她喝酒
      醉，陳文庸就叫我在外面等他就好了，因為我車子也停在
      車道上。」、「（問：陳文庸是叫你在旅館外面等嗎？）
      在汽車旅館的門口外面等，馬路邊。」、「（問：陳文庸
      馬上下來你就在房間門口下面等一下就好，扶一下人家要
      多久？）我當下就直接開到外面去，我也沒有想那麼多」
      、「（問：你在汽車旅館的外面的馬路邊等多久？）等一
      個多小時。」、「（問：那你中間是隔了多久才想到打電
      話聯絡陳文庸？）差不多1 、20分鐘。」、「（問：那扶
      一個喝醉酒的人走這麼高的樓梯要多久時間？需要10、20
      分鐘嗎？）應該是不用吧。」、「我就在下面等，我還有
      找一個朋友【即黃永海】過來，我們有在車上聊天，聊一
      聊之後打電話就沒有回應。」、「（問：陳文庸扶一個人
      上去汽車旅館，你為何不進去找陳文庸問他發生什麼事？
      ）當下我沒有想到這麼多…我想回去睡覺，因為已經一、
      二點了。」、「（問：你想回去睡覺不是更應該上去找陳
      文庸問清楚，或是問他有沒有什麼需要幫忙的，趕快要走
      了？）就是聯絡不上，那時候和黃永海聊完天之後已經準
      備要走，我是在路上的時候，陳文庸打電話給我，我才又
      回來的。」、「（問：你準備要走的時候，已經距離陳文
      庸叫我到外面等已經有一個多小時了嗎？）對，已經一個
      多小時了。」、「後面陳文庸說她地上都吐得亂七八糟，
      他在整理。」、「…他說那個女生吐得淅瀝嘩啦，然後又
      哭、又鬧…。」、「（問：陳文庸的衣著有異味嗎？）我
      沒有注意到這些細節。」、「（問：後來你在的車上有找
      到什麼東西？）有找到手機。」、「隔天我有交給陳文庸
      ，我想是那個女生的，我也沒有注意到後座有手機。」、
      「（問：黃永海他在偵訊的時候說是你打電話叫他過去的
      ？）當天是我也忘記是他打給我還是，我們就是有聯絡，
      因為我們感情不錯，在車子上面也是聊別的事情，聊聊天
      這樣。」、「（問：依照黃永海的說法，你是不是準備在
      汽車旅館外面長期抗戰所以才打電話叫黃永海過去，不然
      陳文庸已經說他馬上下來，你幹嘛還要聯絡一個人過去？
      ）並不是這樣，因為陳文庸叫我在汽車旅館外面等，我也
      是無聊才打電話給黃永海還是他打給我，約一約就碰面了
      ，也沒有什麼其他的意思在。」、「（問：你等了1 、20
      分鐘之後已經感覺到無聊才打電話聯絡黃永海？）對，其
      實我也沒有叫他過來，是他問我在哪裡，他就說【那我過
      來】，就是這樣子而已。」、「（問：那你都已經等到無
      聊才聯絡黃永海過來陪你，怎麼不直接進去找陳文庸？）
      當下沒有想那麼多。」、「（問：那這樣即便是樓梯很窄
      ，沒有辦法3 個人一起上樓梯，只能由陳文庸扶那名女子
      上樓，這時候陳文庸有沒有跟你講說【麻煩你上來幫忙我
      照顧一下】？）沒有。」、「（問：你有沒有嘗試要打汽
      車旅館的電話？）我沒有電話，是後來陳文庸打電話給我
      的時候，我才知道汽車旅館的電話是幾號，我也沒有想那
      麼多」、「（問：所以你一方面也沒有想說進去以訪客的
      身分告知陳文庸說你要離開，也沒有去想說要打汽車旅館
      的電話打到房間裡面去跟陳文庸講說你要離開？）都沒有
      想那麼多」、「（問：一直到陳文庸扶著Ａ女上樓為止，
      你有看到那個Ａ女嘔吐嗎？）不知道在卡拉ＯＫ店有沒有
      不曉得，在車上是沒有」等語（見原審卷第62頁至第69頁
      ），及偵查中證稱：我大約於凌晨1 時許，駕駛我母親的
      車牌號碼1581-ZA 箱型車載陳文庸及A 女前往汽車旅館，
      因為Ａ女喝醉了，陳文庸叫我載他跟A 女去汽車旅館，我
      是大約凌晨1 時許出發，大約開7 、8 分鐘就到了，陳文
      庸有去到汽車旅館裡面，我再去載陳文庸的時候已經是凌
      晨3 點了，是陳文庸打電話叫我去載他的，我去載陳文庸
      的時候只有載陳文庸回家，並沒有將A 女載出汽車旅館，
      載A 女去汽車旅館時A 女雖然有意識，不過是酒醉發酒瘋
      在哭的狀況，但A 女並不知道我們要載她去汽車旅館等語
      （見同上偵查卷第96頁、第97頁），依證人謝東晉上揭證
      述內容，足以證明證人謝東晉確於99年1 月4 日凌晨1 時
      許，搭載被告及A 女離開卡拉OK店後即依被告指示前往貝
      多芬汽車旅館，約7 、8 分鐘後抵達並辦理住房手續，A
      女雖發酒瘋並哭鬧，惟無嘔吐在車內，更不知將為搭載前
      往汽車旅館，迨至貝多芬汽車旅館房間前，A 女已不能站
      立，其及被告攙扶A 女下車至樓梯口，被告囑其「你到外
      面去等一下」等語，即由被告攙扶已不能站立之A 女行走
      狹窄樓梯至2 樓房間內，由其駕車至汽車旅館外等候，因
      樓梯狹窄則未幫忙被告及A 女攙扶A 女上樓，嗣約莫10至
      20分鐘，其因在外等候但覺無聊，經與黃永海聯絡後遂請
      黃永海前來，2 人同在汽車旅館外聊天，惟仍久候被告無
      著，未進入汽車旅館房間查看被告2 人狀況，亦未撥打汽
      車旅館電話以請旅館人員代為查看房內2 人情形，其及黃
      永海分別撥打被告行動電話均未獲接通，即分別離去，嗣
      於同日凌晨3 時許，被告始撥打電話請其返回貝多芬汽車
      旅館搭載返回被告住處，仍留A 女在貝多芬汽車旅館內之
      事實。是以本件堪認係被告指示謝東晉前往貝多芬汽車旅
      館，抵達後謝東晉在外等候，旅館內僅被告及A 女2 人共
      處，嗣1 、2 小時後被告始去電謝東晉搭車離去無訛。故
      本件倘A 女指述性交乙節屬實，則在汽車旅館內與A 女性
      交之人，除被告外，別無他人，應堪認定。
（三）再參以證人呂惠萍於原審證稱：99年1 月間我在平鎮貝多
      芬汽車旅館擔任櫃檯職務，從99年1 月3 日至1 月4 日晚
      上9 點到隔天早上9 點是我擔任櫃檯，99年1 月4 日早上
      我有看到1 個女生突然衝出我們貝多芬汽車旅館，我看到
      的時候，其實她已經衝出並離開我們的監視器，因為我們
      顧櫃檯的義務就是要客人將鑰匙交還我們櫃檯，我因為不
      太確定樓上是否還有人，我就追出去叫住那個小姐，但是
      她並沒有回應我，然後她就好像自己有叫計程車離開，我
      看到那個女生衣衫是整齊的，神情態度我看不到，看不清
      楚，該名女子就跑出去我們汽車旅館，就用跑的，計程車
      怎麼叫的我不清楚，那個女生什麼時候進我們貝多芬汽車
      旅館，其實已經1 年多，我不太記得時間點，但我記得進
      來的時候，前座1 個男的，後座1 男1 女，女的臉我是沒
      有看到，不曉得是酒醉還是睡著了，我完全沒看到她的臉
      ，然後他們就入住，這組人應該是開車的先離開，我不是
      很確定是誰先離開，但就是有個人先開車離開，隔了1 個
      多小時之後，是有1 臺車來說他要找那間的房客，我就讓
      他進去，他就把人載走，我有問說請問裡面還有人嗎？跟
      我回答的人是說裡面還有1 個女生，就讓她睡，我鑰匙沒
      有拿到，這是我們櫃台的義務，我們要跟客人拿回鑰匙，
      因為她已經跑離我很遠，當時櫃檯就我1 個人，又有現金
      ，所以我也不能跑太遠，我只是在距離她很遠的地方喊她
      ，可是她不願意過來，然後我就請我們工作人員去房間看
      有沒有鑰匙，然後才有鑰匙等語，並證稱：「（問：【提
      示偵卷第100 頁】妳在偵查中作證講說【後座的男子是清
      醒的，他有跟我說要住宿，並且付現金】，這代表說講要
      住宿的跟付錢的人都是後座的男子，而且他是清醒的，妳
      當時這樣說對或不對？）對。」等語（以上均見原審卷第
      69頁反面至第73頁反面），及偵查中證稱：我知道A 女是
      被1 台車載到汽車旅館，車內駕駛座有名男子，後座有1
      男1 女，後座1 男1 女有喝酒，酒氣很重，後座女子清醒
      與否我不知道，但後座男子是清醒的，他有跟我說要住宿
      並付現，前座的男子並沒有說什麼話，我上午看到A 女從
      我們汽車旅館入口逆向跑出汽車旅館，身上衣著完整，A
      女當時跑得非常快，我當時距離他大概隔了8 、9 間房子
      ，當時A 女已經是跑到外面的道路上了，我當時在櫃檯1
      樓看到A 女跑出去，我想說凌晨3 時許後座男子已經先離
      開了，房間就只剩A 女1 人，A 女突然離開我想要跟她了
      解房間狀況清點鑰匙，所以我很大聲叫A 女，A 女有停下
      來回頭看我一下又繼續跑，我請工作人員回報房間狀況，
      回報說鑰匙在房間內，房間狀況正常等語（見同上偵查卷
      第100 頁、第101 頁），堪認本件A 女奔出貝多芬汽車旅
      館，經呂惠萍呼喊仍奔跑離去，且房間鑰匙亦係呂惠萍通
      知房務人員在房內取回無訛。此情核與證人A 女上揭證述
      ：發現躺在貝多芬汽車旅館後慌忙奔出，經旅館人員呼喊
      仍奔跑並乘計程車離開等情相符，此不僅足以證明A 女當
      下驚慌失措之反應確屬真實，更足以佐證證人A 女證稱：
      自貝多芬汽車旅館醒來時，發覺已在旅館房間床上，原所
      著外褲及內褲均遭脫去放置在地板上，原著外套亦已脫去
      ，有著毛線上衣，惟內衣並已為解開而鬆脫並未固定在胸
      部上，又感到下體有經做愛性交，理當有之錯愕、慌張之
      情緒強烈波動而呈現舉止表現行狀等事實，是證人A 女證
      述伊發覺所著衣物及下體感受等情，應屬真實。另衡諸證
      人呂惠萍證述：被告一行2 男1 女於99年1 月4 日凌晨1
      時40分入住房間時，係由乘後座之男子支付住宿費用，嗣
      該車離去，於3 時許復有車輛返回貝多芬汽車旅館將在旅
      館房間內男子1 名載出等語，亦與證人謝東晉上揭證述情
      節相符，益證證人謝東晉上揭證述與事實相符。再參諸證
      人黃永海於原審證稱：99年1 月4 日凌晨我有去桃園縣平
      鎮市○○路30號貝多芬汽車旅館外面找謝東晉，因為謝東
      晉打電話給我，說他1 個人在那邊很無聊，叫我過去，然
      後我就過去在車上跟他聊天聊差不多接近1 個小時，他只
      有講說，因為我們當時有在另外一個地方喝酒，有1 個女
      的因為喝酒醉哭哭鬧鬧的，然後他們送她到汽車賓館那邊
      去休息，他有說是陳文庸叫他載那個女的到汽車旅館讓她
      休息，叫謝東晉在外面等他，所以謝東晉就打電話給我，
      說他1 個人在外面等很無聊，叫我過去跟他聊天講一些事
      情，在跟謝東晉聊天的過程當中，謝東晉沒有聯絡陳文庸
      ，然後我想說也晚了，我也累了，就想先回去，他說他也
      想回去，所以我們2 個就一起走等語，並證稱：「（問：
      你在檢察官偵訊時說【謝東晉說陳文庸叫他在汽車旅館外
      等陳文庸電話，不過我要離開的時候，謝東晉說他也不想
      等了，但他已經等了1 、2 個小時了，感覺遙遙無期，不
      知道是要等還是不等，後來謝東晉有沒有繼續等，我不清
      楚，我跟謝東晉講話只有10到15分鐘，也許連陳文庸都不
      知道】，你講的這段話是否實在？）實在。」，及證述：
      全部都實在，不過1 、2 個小時是說我跟他在那邊聊天已
      經等了1 、2 個小時了，是包括我過去的時候，我跟謝東
      晉講話則不只10到15分鐘，應該也有半個小時左右，而且
      這當中他還有接到小雅老闆娘的簡訊，所以整個談話是沒
      有很久，但在車上應該接近1 個小時，從我上車到離開差
      不多1 個小時左右，我10分鐘左右就到達謝東晉在汽車旅
      館外面的車上等語，另證稱：「（問：你的意思是說你跟
      謝東晉2 個大男人坐在車上等，然後後來你們很無聊就聊
      了10幾分鐘，你在車上的時間也快1 個多小時，是否如此
      ？）對，然後我就離開。」等語（見原審卷第107 頁至第
      109 頁反面），就先撥打電話者究係謝東晉，抑或黃永海
      ，證人黃永海證述內容與謝東晉縱稍有出入，惟仍足以認
      定證人謝東晉係因受被告指示在貝多芬汽車旅館外等候，
      久候無聊，深感倦意、不耐，經與黃永海聯絡，黃永海應
      邀駕車前來聊天約莫數10分鐘以排遣無聊，黃永海到場後
      約1 小時，2 人仍各自駕車離去，惟聊天過程謝東晉並未
      撥通電話催促被告或詢問被告在貝多芬汽車旅館房間情形
      等事實，此亦足資認定證人謝東晉上揭證述情節與事實大
      致相符。
（四）至證人沈琪琪於原審雖證稱：A 女隔天早上打給我，說她
      人在汽車旅館，說她鑰匙跟皮包都不見，我問她怎麼去，
      她說她也不知道，我問她「妳有沒有怎麼樣」，她說沒有
      ，她說不知道是誰帶她去的，她喝醉了她也什麼都不知道
      ，我就很緊張問她：「妳起來的時候，身上有沒有穿衣服
      」，她說：「有」，我問她：「妳確定沒有發生什麼事嗎
      」，她說：「沒有」，我說：「妳確定妳沒有被人家怎樣
      過嗎」，她說：「沒有」，我不知道她是不是因為面子的
      問題，就說沒有，可是那天再看到她的時候，當時有看到
      她身有一些傷痕，就好像是在脖子還是哪邊一點紅紅的，
      還有看到她整個人看起來就怪怪的，很憔悴，她那幾天上
      班情緒很不穩，坐在那邊一直哭，我們就很怕她出事，因
      為她一直很想不開那樣，因為她自己也不知道有沒有怎樣
      ，我想她自己應該知道，只是不好意思跟我們這些同事講
      ，她就一直哭，說她想死，當時我們在聯華食品上班，我
      們領班就很緊張，就要我在外面陪她聊天，怕她萬一上班
      上到一半人不見了，出什麼事，我們那幾天都有去接她，
      陪她等語（見原審卷第104 頁反面至第106 頁反面），並
      證稱經其詢問，A 女言明並無遭人性侵害等語，惟此核與
      證人A 女證稱：有向沈琪琪及蘇振豪2 人提及遭人性侵害
      ，及沈琪琪2 人有勸A 女報警處理等情並不相符。且參諸
      證人蘇政豪於偵查中證稱：我有聽過A 女提及他遭人性侵
      害的事情，當天A 女打電話給我同事沈琪琪，說什麼我不
      清楚，不過在中午到下午之間沈琪琪跟我說A 女出事了，
      當下我沒問那麼多，不過沈琪琪叫我先去接她再去接A 女
      時，就感覺A 女精神有點恍惚，很明顯就跟平常不一樣，
      在車上我跟沈琪琪都有問A 女發生什麼事，A 女說前1 日
      晚上她去中壢找她先生和其他人一起喝酒，她先生就不見
      了，之後她也喝到不醒人事，醒來時發現下半身都沒穿衣
      服了，而且錢及手機都不見。我跟沈琪琪及A 女先到我龜
      山的住處，我們3 人晚上都還要上夜班，但因為A 女真的
      人很不舒服，所以讓她先去休息，當天是我載A 女及沈琪
      琪去上班，途中A 女說人不舒服想請假，我還跟她說忍耐
      一下，叫她做輕鬆點的工作，A 女根本沒談到是誰性侵她
      ，因為她自己也不知道是誰，A 女說可能是她先生那群朋
      友做的，性侵詳細過程要問沈琪琪，因為我是男生，是從
      旁聽到A 女及沈琪琪的對話等語（見同上偵查卷第129 頁
      、第130 頁），堪認A 女確於事發後立即聯絡沈琪琪，並
      在車內向沈琪琪及蘇政豪透露其遭性侵害之經過無訛，是
      就A 女遭性侵害經過，證人沈琪琪理應較證人蘇政豪知悉
      ，從而，證人沈琪琪所證述內容，核與證人A 女、蘇政豪
      上揭證述內容，既顯不相符，尚難僅憑證人沈琪琪上揭證
      言，遽認證人A 女證述內容，不足採信。況依證人蘇政豪
      證述內容，足資認定證人蘇政豪經沈琪琪告知，知A 女「
      出事了」，遂駕車接到沈琪琪及A 女，見A 女神色恍惚大
      異平常，在車內詢問A 女事發經過，又旁聽A 女及沈琪琪
      對話內容，約略知悉A 女知遭人性侵害情事，惟非確知性
      侵害者為何人，僅知可能為B 男友人之經過，及其搭載A
      女及沈琪琪抵達其住處後，A 女稍事休息等事實，核與證
      人A 女證述事後伊曾向友人沈琪琪及蘇政豪透露事發經過
      等情節亦相一致，益證證人蘇政豪證言，足堪採信。再參
      以99年1 月4 日上午7 時30分許，A 女獨自離開貝多芬汽
      車旅館乙節，有卷附監視攝錄影器畫面翻拍照片及現場照
      片在卷可憑（見同上偵查卷第59頁至第68頁），是本件被
      告在貝多芬汽車旅館房間內支開謝東晉後，便將已然泥醉
      之而行動無法自主A 女攙扶上樓，不顧斯時正係凌晨深夜
      早已當應結束宴飲返家歇息，亦不顧謝東晉正駕車在外等
      候，期間更未撥電話予謝東晉請其稍作等待、請其入內幫
      助或在場目擊以求避嫌，而與A 女同處旅館房間達1 、2
      小時之久，嗣A 女醒覺後並感到下體曾經做愛性交乙節，
      應堪認定。堪認本件被告係乘A 女酒醉意識不清且行動無
      法自主，處於相類於精神障礙而不知抗拒之狀態，而對於
      A 女性交無訛，被告確有乘機性交犯行。
（五）又A 女於99年1 月6 日前往財團法人天主教聖保祿修女會
      醫院經採集得微物檢體、外陰部梳取物、外陰部棉棒、陰
      道深部棉棒、陰道抹片、右手指甲、左手指甲、唾液，就
      外陰部棉棒、陰道深部棉棒經以酸性磷酸酵素法檢測結果
      ，呈弱陽性反應，以顯微鏡檢未發現精子細胞，經萃取DN
      A 檢測，人類男性Y 染色體DNA 定量結果，未檢出DNA 量
      ，未進行DNA －STR 型別分析；A 女陰道抹片，以顯微鏡
      檢未發現精子細胞；其於檢體未檢測，結果前揭經檢測之
      證物未檢出足資比對結果，無法比對之事實，固有內政部
      警政署刑事警察局99年4 月7 日刑醫字第0990006569號函
      附之鑑定書1 份在卷可憑（見同上偵查卷第108 頁、第10
      9 頁），惟查，本件A 女前往聖保祿醫院就診採集檢體，
      係在案發後之99年1 月6 日，距案發日即同年月4 日已歷
      時2 日，縱令性交後遺有微物跡證，衡情恐早已因時間經
      過而為人體自行代謝或變質；再者，A 女於事發後亦曾沐
      浴並沖洗下體，更易將跡證徹底破壞，本件自不能以99年
      1 月6 日A 女前往聖保祿醫院驗傷採無可供憑認之跡證，
      遽認被告對A 女為性交。況參以性交事實之證據方法，亦
      非僅止微物跡證之鑑定，本案既已迭據證人A 女於警詢、
      偵查中及原審審理中證述甚詳，上揭事實，應堪認定。
（六）被告於本院審理中固以前詞置辯，惟查：參諸證人即被告
      之妻繆宜如於偵查中證稱：99年1 月3 日晚間綽號「楊董
      」B 男有打電話約陳文庸去桃園縣中壢市○○路45號日本
      料理店吃飯，謝東晉就載我及陳文庸還有我的2 個小孩過
      去，我及陳文庸抵達時，現場就是綽號「楊董」還有他的
      女友，當場我有聽到陳文庸問楊董說「有1 條錢你要不要
      賺」，「楊董」就反問說「要多少」…後來「楊董」就說
      好，明天會把錢交給陳文庸，講到這裡的時候，「楊董」
      有個大陸籍老婆就突然跑出來，看到「楊董」帶著女人就
      非常生氣，「楊董」的老婆就在現場哭鬧，陳文庸就示意
      該大陸籍老婆坐下，該大陸籍老婆就一直向陳文庸訴苦，
      陳文庸就安撫她，「楊董」老婆來約10分鐘後，我就帶小
      孩及保母先離開現場，是謝東晉載我們回家，然後謝東晉
      又回到日本料理店，因為謝東晉要負責載陳文庸，謝東晉
      大概凌晨1 時許有用手機跟我講說陳文庸還在講事情，晚
      一點才會回家，陳文庸也有用他手機打給我，主要內容有
      臭屁說他娶我這個老婆很年輕，我當時聽到背景是唱歌的
      聲音，現場好像有坐檯小姐，陳文庸幾點回家我沒有看到
      ，但應該是謝東晉載陳文庸回家的，因為陳文庸跟謝東晉
      一起出去，陳文庸不會讓小弟先離開自己，自己坐計程車
      回家，這是陳文庸向來的作風，陳文庸後來有跟我提到他
      涉嫌對Ａ女性侵的事，他為了這件事做筆錄，回來之後我
      有問他情況，陳文庸說他沒想到他遭綽號「楊董」及他太
      太設計仙人跳，陳文庸還說「楊董」是詐欺集團，陳文庸
      是說「楊董」的太太A 女後來有跟陳文庸及謝東晉一起去
      卡拉OK店，在卡拉OK店內A 女一直吐，一直抱著陳文庸，
      後來又叫陳文庸載她去賓館，然後脫光衣服，趴在陳文庸
      身上，我有問陳文庸是否有跟Ａ女發生性行為，但陳文庸
      說A 女比我還老，身材也是胖胖的，如果要用也不可能用
      比我差的等語（見同上偵查卷第111 頁至第113 頁），依
      其證述，於99年1 月3 日晚間，被告因受友人綽號「楊董
      」之B 男之邀，帶同其等一行人由謝東晉駕車搭載前往址
      設桃園縣中壢市○○路日本料理店宴飲赴約，席間B 男之
      妻A 女忽而抵達日本料理店，但見B 男某女性友人亦同在
      席間，甚為不滿，被告則不斷勸慰，A 女則邊飲酒邊向被
      告訴說對於B 男不滿，其先行返家後，撥打電話聯絡被告
      及謝東晉，聽聞陳文庸等轉往卡拉OK店飲酒，嗣被告經證
      人繆宜如詢問，對其矢口否認有何妨害性自主犯行，並辯
      稱：「我遭【楊董】跟他太太設計仙人跳」、「是【楊董
      】他太太在卡拉OK店內一直吐，一直抱著我，後來又叫我
      載她去賓館，然後脫光衣服，趴在我身上」、「【楊董】
      他太太比妳還老，身材也是胖胖的，如果要用也不可能用
      比妳差的」等語，惟就A 女於99年1 月3 日晚間8 時許抵
      達日本料理店及翌（4 ）日凌晨被告一行人轉往卡拉OK店
      消費飲酒之經過乙節，證人繆宜如上揭證述內容，核與證
      人A 女證述情節相符，此益徵證人A 女證述內容屬實。另
      參以證人繆宜如與被告2 人間既為夫妻，關係至為親密，
      衡情證人繆宜如理應不會作虛偽不實證述，致入被告於罪
      ？是其證詞，應堪採信。被告確有向其妻繆宜作如上之辯
      解，亦堪認定。綜上所述，本件探究被告前往貝多芬汽車
      旅館之原因，被告最初於其妻繆宜如詢問時係辯稱係因遭
      A 女及B 男設計仙人跳，嗣於原審審理時改辯稱係因見A
      女酒醉故帶同A 女前往貝多芬汽車旅館云云；次就在貝多
      芬汽車旅館內發生之事情，被告先於其妻繆宜如詢問時辯
      稱係A 女主動脫光衣服並趴在其身上，嗣後於原審審理時
      則辯稱係因見Ａ女酒醉「一塌糊塗，上去之後就吐，我怕
      她噎死、悶死，她吐到不會翻身，我才去擦她的臉，還有
      我的身體」云云，並稱A 女泥醉以致不能翻身，喪失自主
      控制身體之能力云云。查本件如被告辯稱伊未在貝多芬汽
      車旅館內對A 女乘機性交云云屬實，則被告既係發自好意
      主動幫助友人B 男之妻A 女前往旅館休息，且在旅館內並
      未對A 女有何乘機性交情事，則其供述理應甚為單純，當
      不致有何歧異，始合常理，則何以本件自偵查至原審審理
      時，被告係隱瞞於99年1 月4 日凌晨時許，在貝多芬汽車
      旅館A 女衣物有經人脫去及A 女裸身肌膚有與其發生接觸
      之事？又何以於其妻繆宜如詢問事發經過時，被告則係隱
      瞞A 女已無自主移動身體能力之事？況若依被告上揭辯解
      係為清理A 女嘔吐物，則被告於貝多芬汽車旅館內停留期
      間，其清理A 女嘔吐物理應耗用相當時間，惟依被告於警
      詢時供稱：「B 男老婆進去房間後一下子就吐，吐到地板
      都是，我身上也有，我馬上進去浴室拿出小毛巾清理這些
      嘔吐物，約於30分鐘後，因為我行動電話沒電，我以旅館
      總機撥打謝東晉門號0000000000號行動電話」、「我在貝
      多芬汽車旅館停留約半個小時」等語（見同上偵查卷第7
      頁、第8 頁），稱費時約30分鐘，惟質諸被告停留於貝多
      芬汽車旅館內係從99年1 月4 日凌晨1 時40分許起至3 時
      許止，費時約1 至2 小時，而證人黃永海抵達貝多芬汽車
      旅館外陪同謝東晉時間亦約有1 小時，基此，被告所辯若
      屬實，則被告在旅館內停留30分鐘即可離去，惟被告與已
      醉之A 女2 人同處於旅館房間內卻達1 、2 小時之久，顯
      然被告停留在旅館內之目的並非僅係為清理A 女之嘔吐物
      。再者，若依被告所辯A 女飲酒後在貝多芬汽車旅館嘔吐
      既劇烈如斯，則何以A 女於前往貝多芬汽車旅館車程途中
      並無嘔吐？又何以A 女所著衣物並無遺有任何嘔吐痕跡？
      凡此均足以證明被告上揭辯解，均非屬實。又被告雖辯稱
      係遭A 女及B 男設計仙人跳，B 男係詐欺集團云云，然查
      證人謝東晉駕車前往貝多芬汽車旅館之途係由被告指定，
      甚且A 女泥醉不知將欲前往汽車旅館，堪認A 女遭被告帶
      往汽車旅館，並非A 女及B 男事前所得計議預料，而無從
      設計陷害被告仙人跳，更遑論憑以向被告詐取財物之理，
      是被告上揭辯解，亦無可採。又被告雖辯稱其喝酒喝到喘
      不過氣，生理上無法性交云云，惟查，被告既指示謝東晉
      前往貝多芬汽車旅館，支付旅館住宿費用，堪認被告係意
      識清晰，並無何等智缺神喪之處，又被告與謝東晉攙扶A
      女至樓梯口，被告尚指示謝東晉：「你到外面去等一下」
      等語，旋以被告1 人之力，攙扶已不能站立之A 女行走狹
      窄樓梯以至2 樓房間，益見當時其精力仍屬充沛、活動自
      如，甚而事後經妻子繆宜如詢問此事，仍稱：「『楊董』
      他太太比妳還老，身材也是胖胖的，如果要用也不可能用
      比妳差的」等語，堪認被告縱然年齡已逾60，惟並無何等
      喪失性交能力之情狀，足證被告身體保養狀況尚屬良好，
      而無其所辯案發當時非無性交能力情事。是被告所辯，亦
      屬事後卸責之詞，不足採信。
（七）至證人蘇鎮成於本院審理中固到庭證述：被告在離開汽車
      旅館之後，在謝東晉車上找到A 女行動電話，被告有將A
      女行動電話請伊轉交給B 男等語（見本院卷第103 頁至第
      105 頁），惟查，本件須審究者，乃被告是否於99年1 月
      4 日凌晨1 時40分許至3 時許，在貝多芬汽車旅館房間內
      ，利用A 女已因酒醉而不知抗拒之狀態，而對A 女乘機性
      交乙節，至被告在離開汽車旅館之後，事後是否在謝東晉
      車上找到A 女行動電話？被告有無將A 女行動電話請證人
      蘇鎮成轉交給A 女之前夫B 男？核與本件被告是否涉犯乘
      機性交罪無涉。蓋本件A 女確於99年1 月3 日晚上與被告
      及謝東晉等人在桃園縣中壢市○○路之日本料理店、桃園
      縣中壢市○○路之「京展樓音樂茶坊」卡拉OK店飲酒及桃
      園縣中壢市○○路之「小雅卡拉OK」店等地飲酒，嗣後因
      A 女大量飲酒已達酒醉意識不清且行動無法自主，被告乃
      於99年1 月4 日凌晨1 時30分許，指示謝東晉駕駛上開自
      用小客車搭載被告及A 女，共同至桃園縣平鎮市○○路30
      號之貝多芬汽車旅館，於凌晨1 時40分許投宿103 號房等
      事實，業據證人A 女、謝東晉於偵查及原審證述明確，並
      經被告供認不諱，參諸A 女當時既已酒醉，且係與被告搭
      乘謝東晉所駕駛之自小客車前往貝多芬汽車旅館，則A 女
      之行動電話因而掉落在謝東晉之自小客車上，嗣後經由謝
      東晉在其車上找到，交由被告，再由被告請蘇鎮成轉交給
      A 女之前夫B 男，並未悖於常情。惟被告事後是否將A 女
      之行動電話交還A 女之前夫B 男，核與被告於上揭時、地
      是否對A 女乘機性交無涉，縱認證人蘇鎮成於本院審理中
      上揭證述屬實，亦難採為有利被告之認定。又被告及其選
      任辯護人於本院審理中固聲請傳喚證人B 男到庭作證，待
      證事實為當時被告有打電話給B 男，欲告訴他A 女喝醉酒
      ，伊將她帶到汽車旅館，及在謝東晉車上找到A 女行動電
      話，有交代蘇鎮成將A 女行動電話還給B 男等事實。惟查
      ，證人B 男經本院合法傳喚固未到庭作證，惟參諸被告於
      本院審理中既供稱：當時伊打電話給B 男時，但B 男手機
      有開機，沒有撥通等語（見本院卷第80頁），是縱認證人
      B 男到庭作證亦無法就此待證事實說明。又如上所述，被
      告事後是否將A 女之行動電話交還A 女之前夫B 男，核與
      被告於上揭時、地是否對A 女乘機性交無涉，是縱認證人
      B 男到庭證述確有收到被告交還之A 女行動電話，亦難據
      此採為有利被告之認定，併此敘明。
（八）綜上所述，被告上揭辯解，均係事後卸責之詞，均不足採
      信。從而，本件事證明確，被告乘機性交犯行，堪以認定
      應予依法論科。
二、按刑法第221 條第1 項之強制性交罪與同法第225 條第1 項
    之乘機性交罪，其主要區別在於犯人是否施用強制力及被害
    人不能抗拒之原因如何造成，為其判別之標準。如被害人不
    能抗拒之原因，為犯人故意造成者，應成立強制性交罪，如
    被害人不能抗拒之原因，非出於犯人所為，且無共犯關係之
    情形，僅於被害人心神喪失或其他相類之情形不能抗拒時，
    犯人乘此時機以行姦淫行為者，則應依乘機性交罪論處（最
    高法院71年台上字第1562號判例參照）。次按「稱性交者，
    謂非基於正當目的所為之下列性侵入行為：一、以性器進入
    他人之性器、肛門或口腔，或使之接合之行為。二、以性器
    以外之其他身體部位或器物進入他人之性器、肛門，或使之
    接合之行為。」，刑法第10條第5 項定有明文。查本件因A
    女遭性侵害時，已因大量飲酒而達酒醉意識不清，而不知被
    告係以手指、陰莖或其他物品插入A 女陰道而對其性交得逞
    ，且依卷證資料亦無足資就此部分作具體認定，惟證人A 女
    既已證述感覺其有陰道有遭插入性交，爰認定本件被告係以
    手指、陰莖或其他物品插入A 女陰道而性交得逞，附此敘明
    。又本件被告於上揭時、地對A 女之性交行為，因當時A 女
    已因大量飲酒已達酒醉意識不清且行動無法自主，處於相類
    於精神障礙而不知抗拒之狀態，是被告利用此機會，以手指
    、陰莖或其他物品插入A 女陰道而性交得逞，核被告陳文庸
    所為，係犯刑法第225 條第1 項之乘機性交罪。
三、原審審理結果，認被告犯行明確，適用刑法第225 條第1 項
    之規定，並審酌被告曾有毀損、殺人未遂、偽造文書及違反
    槍砲彈藥刀械管制條例等犯罪前科（未構成累犯，原審未加
    以敘明，應予補充），有本院被告前案紀錄表1 份在卷可憑
    ，顯見其素行不佳，另參酌被告與B 男既屬熟識之朋友，彼
    此間應具有一定程度認識及信賴，已知B 男與A 女間為夫妻
    然互有尷尬不滿尚非和睦，見A 女飲酒泥醉、意識不清，竟
    為滿足自己性慾，乘A 女酒醉不能抗拒之機，指示不知情之
    謝東晉駕車搭載伊及A 女前往汽車旅館內，而對A 女性交得
    逞，此行逕不僅有違A 女及B 男對被告之信賴，且加重摧毀
    B 男與A 女間之情感，更對A 女身心造成傷害甚鉅，另參以
    被告犯後迄今仍矢口否認犯行，且未能與A 女或B 男達成民
    事和解，難認已有悔意，及其犯罪動機、手段、目的等一切
    情態度不佳，兼衡其犯罪動機、目的、手段、生活狀況、品
    行、智識程度等一切情狀，而量處有期徒刑3 年6 月，以示
    懲儆。核其認事用法，均無違誤，量刑亦屬妥適。被告提起
    上訴，猶執前詞否認犯行，並以證人A 女於警訊、偵查及原
    審對於其被性侵害乙節，其證詞前後不一，且與證人沈琪琪
    、B 男及謝東晉等人於證述不符，是告訴人A 女之指述，顯
    屬虛偽，而不足採信；又卷附內政部警政署刑事警察局鑑定
    書足以證明案發時並沒有人跟A 女發生過性關係等為上訴理
    由，指摘原判決不當。惟查，導致證人陳述前後不一或與其
    他證人陳述不同之原因，所在多有，或因證人經歷之時間、
    距離、位置及經歷者之心理狀態和精神緊張程度不同，致生
    影響於觀察及陳述結果之準確性；或因陳述者之誇大或偏見
    ；或因陳述者之記憶誤植；或因陳述者為有意識地虛偽陳述
    ，凡此均對陳述內容與真實情形產生失真程度不一之負面影
    響，實務上亦不可能要求陳述者對前後證詞均完全一致而無
    懈可擊，此在遭受極大身心創傷之性侵害被害人之場合，更
    所在多有。而就構成犯罪之基礎要件事實而言，倘陳述者就
    案情之主軸梗概已明確陳述，除非該陳述者係有意識地為虛
    偽陳述，或係就重要之構成要件事實完全誤植記憶，始得認
    其就該重要之基礎要件事實之陳述係不實而不可信外，至其
    他原因所致之陳述上瑕疵，並無礙於法院就該犯罪構成要件
    事實存否之認定，亦不能僅因證人前後陳述不一或與其他證
    人陳述互有齟齬即指證人證詞虛偽並不可採，而應綜合全般
    事證，綜合判斷陳述者是否有上述虛偽陳述或記憶誤植之情
    形。經查：1 、參諸證人A 女、B 男、謝東晉案發前與被告
    均在一起喝酒，彼此間均屬熟識，而證人沈琪琪、蘇政豪則
    係A 女遭性侵害後最先向其等透露伊遭性侵害經過之人，堪
    認係A 女極其親近之友人，至證人繆宜如則係被告之妻，上
    揭證人核與被告均無任何仇怨可言，應認證人A 女、B 男、
    謝東晉、沈琪琪、蘇政豪等人主觀上毫無故意設詞誣陷被告
    入此重罪之不良動機，已如前述，即證人A 女、B 男、謝東
    晉、沈琪琪、蘇政豪等人主觀上絕無虛偽陳述故陷被告於罪
    之情形。2 、又證人A 女無論於警詢、檢察官偵查中及原審
    審理中，對其於99年1 月3 日晚上與被告在上揭地點飲酒，
    因酒醉不醒人事遭被告帶往貝多芬汽車旅館投宿，於翌日（
    4 日）上午7 時30分許，在貝多芬汽車旅館房間內酒醒後驚
    覺其遭性侵害情事，遂奪門而出在旅館人員呂惠萍呼喊下奔
    跑離去，及將遭性侵害經過告知其友人沈琪琪、蘇政豪，並
    於同年月6 日前往醫院驗傷並報警處理等事實，其證述均甚
    具體明確，而其證述其因與被告及其他人在上揭時、地飲酒
    ，因酒醉不醒人事遭被告帶往貝多芬汽車旅館投宿乙節，核
    與證人B 男、謝東晉、沈琪琪、蘇政豪及繆宜如等人證述情
    節亦大致相符，並據被告供認不諱，況參以證人A 女於99年
    3 月4 日於檢察官偵訊時仍為被告澄清而聲明確不知究係遭
    何人性侵害，益見證人A 女並無故意誣陷他人於罪之不良動
    機，遑論有惡意故陷被告於罪之可能，是其證述並未有何反
    其親身經驗及誇張虛捏之處，堪認均係證人A 女本於親身經
    驗而如實陳述，故其憑信性甚高，已如前述，是本件尚難以
    證人A 女證述與其他證人證述內容有部分不一或與其他證人
    陳述互有齟齬即指證人A 女證人證詞虛偽並不可採，是被告
    上揭上訴理由，自屬無據。3 、至A 女於99年1 月6 日前往
    財團法人天主教聖保祿修女會醫院經採集得微物檢體、外陰
    部梳取物、外陰部棉棒、陰道深部棉棒、陰道抹片、右手指
    甲、左手指甲、唾液，就外陰部棉棒、陰道深部棉棒經以酸
    性磷酸酵素法檢測結果，呈弱陽性反應，以顯微鏡檢未發現
    精子細胞，經萃取DNA 檢測，人類男性Y 染色體DNA 定量結
    果，未檢出DNA 量，未進行DNA －ST R型別分析；A 女陰道
    抹片，以顯微鏡檢未發現精子細胞；其於檢體未檢測，結果
    前揭經檢測之證物未檢出足資比對結果，無法比對之事實，
    固有內政部警政署刑事警察局99年4 月7 日刑醫字第099000
    6569號函附之鑑定書1 份在卷可憑（見同上偵查卷第108 頁
    、第109 頁），惟查本件A 女前往聖保祿醫院就診採集檢體
    ，係在案發後之99年1 月6 日，距案發日即同年月4 日已歷
    時2 日，縱令性交後遺有微物跡證，衡情恐早已因時間經過
    而為人體自行代謝或變質；再者，A 女於事發後亦曾沐浴並
    沖洗下體，更易將跡證澈底破壞，本件自不能以99年1 月6
    日A 女前往聖保祿醫院驗傷採無可供憑認之跡證，遽認被告
    對A 女為性交。況參以性交事實之證據方法，亦非僅止微物
    跡證之鑑定，本案既已迭據證人A 女於警詢、偵查中及原審
    審理中證述甚詳，是上揭事實，已堪認定。綜上所述，被告
    否認其涉有本件乘機性交犯行，揆諸上揭說明，自不足採。
    此外，本件原判決就被告上訴理由所執取捨亦已多所論述，
    及說明其憑以認定之依據，有如前述。是被告所執上訴理由
    ，本院尚難採為被告有利認定之依據。是本件被告之上訴，
    為無理由，應予駁回。
據上論斷，應依刑事訴訟法第368條，判決如主文。
本案經檢察官黃騰耀到庭執行職務。
中    華    民    國  100    年    12    月     29    日
                  刑事第十五庭  審判長法  官  沈宜生 
                                      法  官  林明俊
                                      法  官  吳炳桂
以上正本證明與原本無異。
如不服本判決，應於收受送達後10日內向本院提出上訴書狀，其
未敘述上訴之理由者並得於提起上訴後10日內向本院補提理由書
（均須按他造當事人之人數附繕本）「切勿逕送上級法院」。
                                      書記官  劉育君
中    華    民    國   101    年    1     月    3     日
附錄：本案論罪科刑法條全文
刑法第225條第1項：
對於男女利用其精神、身體障礙、心智缺陷或其他相類之情形，
不能或不知抗拒而為性交者，處 3 年以上 10 年以下有期徒刑
。